臺灣高雄地方法院刑事判決　　　　　　　96年度易字第2633號
公　訴　人　臺灣高雄地方法院檢察署檢察官
被　　　告　丙○○
上列被告因竊盜案件，經檢察官提起公訴（96年度偵字第17474號）
，本院判決如下：
    主  文
丙○○攜帶兇器竊盜，處有期徒刑柒月，扣案之一字型螺絲起子
壹支沒收。又攜帶兇器竊盜，處有期徒刑柒月，扣案同前之一字
型螺絲起子壹支沒收。應執行有期徒刑壹年，扣案之一字型螺絲
起子壹支沒收。
    事  實
一、丙○○意圖為自己不法之所有，於民國96年6 月8 日晚間9
    時30分許，在高雄市○○區○○街6 號前，趁乙○○所有之
    車牌號碼8P-6003 號自用小客車停放於路邊無人看管，以其
    所有足以對人之生命、身體產生危害，客觀上足供兇器使用
    之一字型螺絲起子1 支敲破上開自用小客車左後車窗玻璃後
    ，竊取乙○○所有置放於車內之華碩牌筆記型電腦1 台（型
    號：M5200N），得手後於同日晚間11時許，以新台幣3, 500
    元之價格售予奇機通訊行老闆顏榮璋，所得款項供己花用殆
    盡。丙○○復另行起意，意圖為自己不法之所有，於96年6
    月13日晚間9 時20分許，在高雄市○○區○○路與明誠路口
    ，趁丁○○所有之車牌號碼E4-6912 號自用小客車停放於路
    邊無人看管之際，以其所有之前開一字型螺絲起子敲破自用
    小客車後窗玻璃後，竊取丁○○所有置放於車內之宏碁牌筆
    記型電腦1 台（型號：TRAVELMATE 630），得手後於同日晚
    間9 時40分許，至六合夜市欲變賣該筆記型電腦時，在高雄
    市○○區○○路與林森路口前，因行跡可疑為警攔查，並扣
    得前開一字型螺絲起子，始查獲上情。
二、案經乙○○、丁○○訴由高雄市政府警察局移送臺灣高雄地
    方法院檢察署檢察官偵查起訴。
    理  由
一、按被告以外之人（包括證人、鑑定人、告訴人、被害人及共
    同被告等）於審判外之陳述雖不符刑事訴訟法第159 條之1
    至之4 等4 條之規定，而經當事人於審判程序同意作為證據
    ，法院審酌該言詞陳述或書面陳述作成時之情況，認為適當
    者，亦得為證據；當事人、代理人或辯護人於法院調查證據
    時，知有刑事訴訟法第159 條第1 項不得為證據之情形，而
    未於言詞辯論終結前聲明異議者，視為有前項之同意，同法
    第159 條之5 定有明文。立法意旨在於傳聞證據未經當事人
    之反對詰問予以核實，原則上先予排除。惟若當事人已放棄
    反對詰問權，於審判程序中表明同意該等傳聞證據可作為證
    據；或於言詞辯論終結前未聲明異議，基於尊重當事人對傳
    聞證據之處分權，及證據資料愈豐富，愈有助於真實發見之
    理念，且強化言詞辯論主義，使訴訟程序得以順暢進行，上
    開傳聞證據亦均具有證據能力。查證人乙○○、丁○○於警
    詢中為陳述，其性質雖屬傳聞證據，惟其等未再於法院審理
    中為陳述，且查無符合同法第159 條之1 至之4 等前4 條之
    情形，其等所為之上開警詢筆錄內容，當事人均已知上述筆
    錄乃傳聞證據，且均未於言詞辯論終結前對該等筆錄內容異
    議，本院審酌上開筆錄作成時，並無人情施壓或干擾，亦無
    不當取供之情形，認為以之作為本案之證據亦屬適當，是其
    等於警詢中之證言自均具有證據能力。
二、訊據被告丙○○對上揭事實迭於警詢、偵訊及本院審理時坦
    承不諱，核與證人即被害人乙○○、丁○○於警詢證述其車
    輛玻璃遭破壞及失竊之情節，相互符合，此外，復有一字型
    扳手1 支扣案可佐，足見被告前開自白與事實相符，自得為
    認定被告犯罪之依據。是以，本件事證明確，被告犯行堪以
    認定，應依法論科。
三、按刑法第321 條第1 項第3 款之攜帶兇器竊盜罪，係以行為
    人攜帶兇器為其加重要件，此所謂兇器，其種類並無限制，
    凡客觀上足對人之生命、身體、安全構成威脅，具有危險性
    之兇器均屬之，且祇須行竊時攜帶此種具有危險性之兇器為
    已足，並不以攜帶之初有行兇之意圖為必要，最高法院79年
    台上字第5253號判例可資參照。查本件被告竊盜所用之一字
    型扳手，係屬外觀質地堅硬、形式銳利之金屬製品，有照片
    1 張在卷可佐（見警卷第35頁反面），足認具有危險性可供
    兇器使用，應屬刑法第321 條第1 項第3 款所稱之兇器。是
    被告前後2 次竊盜、毀損之犯行，係犯刑法第321 條第1 項
    第3 款之攜帶兇器竊盜罪、同法第354 條之毀損罪（公訴人
    已於起訴書敘明被告毀損之犯罪事實，該部分犯行應已提起
    公訴，僅係論罪法條漏引刑法第354 條）。被告毀損車窗後
    竊取車內財物所犯之上開2 罪間，係基於一竊盜決意，為達
    成該竊盜犯行所為之各個舉動，應屬法律概念之一行為，其
    一行為觸犯上開2 罪名，為想像競合犯，應依刑法第55條規
    定，從一重之竊盜罪處斷。被告所犯上開2 次竊盜罪，犯意
    個別，行為互殊，應分論併罰。爰審酌被告正值青壯之年，
    不思以正當方式取得財物，竟圖私慾竊取他人財物，惡性非
    輕，惟念被告犯後坦承犯行，犯罪後態度尚佳，並考量被告
    所竊取財物之價值等情狀，分別量處如主文所示之刑，並定
    其應執行之刑。又扣案之一字型扳手1 支，係被告所有供本
    案犯罪所用之物，業據其供承在卷，爰依刑法第38條第1項
    第2 款規定宣告沒收。
據上論斷，應依刑事訴訟法第299 條第1 項前段、第284 條之1
，刑法第321 條第1 項第3 款、第354 條、第55條、第51條第5
款、第38條第1 項第2 款，刑法施行法第1 條之1 ，判決如主文
。
本案經檢察官甲○○到庭執行職務。
中　　華　　民　　國　　96　　年　　8 　　月　　22　　日
                  刑事第十二庭  法　官  洪能超
以上正本證明與原本無異。
如不服本判決，應於判決送達後10日內，向本院提出上訴狀。
中　　華　　民　　國　　96　　年　　8 　　月　　22　　日
                                書記官  曾小玲
附錄本案論罪科刑應適用之法條
中華民國刑法第321條
犯竊盜罪而有左列情形之一者，處6月以上、5年以下有期徒刑：
一、於夜間侵入住宅或有人居住之建築物、船艦或隱匿其內而犯
    之者。
二、毀越門扇、牆垣或其他安全設備而犯之者。
三、攜帶兇器而犯之者。
四、結夥三人以上而犯之者。
五、乘火災、水災或其他災害之際而犯之者。
六、在車站或埠頭而犯之者。
前項之未遂犯罰之。
中華民國刑法第354條
毀棄、損壞前二條以外之他人之物或致令不堪用，足以生損害於
公眾或他人者，處2 年以下有期徒刑、拘役或5 百元以下罰金。
刑法施行法第1 條之1
中華民國94年1 月7 日法修正施行後，刑法分則編所定罰金之貨
幣單位為新臺幣。
94年1 月7 日刑法修正時，刑法分則編未修正之條文定有罰金者
，自94年1 月7 日刑法修正施行後，就其所定數額提高為30倍。
但72年6 月26日至94年1 月7 日新增或修正之條文，就其所定數
額提高為3 倍。
